臺灣臺南地方法院民事裁定
111年度家聲抗字第23號
抗  告  人  徐蕙平  
            徐菱黛  
兼上二人            
代理人      陳淑華  
上列當事人間請求拋棄繼承事件，抗告人對於民國110年12月27
日本院110年度司繼字第3630號民事裁定提起抗告，本院裁定如
下：
   主    文
一、抗告駁回。
二、抗告費用由抗告人負擔。
    理    由
一、抗告意旨略以：抗告人係於民國110年10月底始驚知被繼承
    人徐錦霖已亡故，抗告人於是多方打探被繼承人徐錦霖可能
    之生前最後住居所後，於110年11月間分別具狀向鈞院聲明
    拋棄繼承，合乎3個月內聲明之規定。被繼承人徐錦霖之繼
    承人徐木霖在生前並不知悉被繼承人徐錦霖已死亡，即關係
    人徐木霖並不知悉其得繼承，則關係人徐木霖並非未拋棄繼
    承，而是不知得拋棄繼承。倘若關係人徐木霖未於110年2月
    15日死亡，其於110年10月底知悉被繼承人徐錦霖死亡一事
    ，自斯時起3個月內仍得聲明拋棄繼承，免受被繼承人徐錦
    霖財產上權利義務關係之累，何以關係人徐木霖於110年2月
    15日死亡後，其繼承人即抗告人於110年10月底知悉被繼承
    人徐錦霖死亡一事，卻反而不能自斯時起3個月內聲明拋棄
    繼承？豈非對抗告人不甚公平？更無法貫徹民法設立拋棄繼
    承制度之立法目的。本件抗告人既係於知悉繼承時起3個月
    內，以書面向被繼承人徐錦霖住所地之法院為拋棄繼承之表
    示，應屬合法有據，原裁定駁回抗告人拋棄繼承之聲請，於
    法不合，為此，爰依法提起抗告，請求廢棄原裁定等語。
二、本院得心證之理由：
（一）本事件經本院審酌全案卷證，認原審裁定之結果，經核於
      法要無不合，應予維持，除引用原裁定記載之事實及理由
      ，並補充：被繼承人徐錦霖係於103年10月19日死亡，其
      死亡時之第一順位繼承人為配偶蔡樹香、哥哥徐木霖及姐
      姐徐得水，抗告人等係被繼承人徐錦霖之繼承人徐木霖之
      配偶及子女（亦即被繼承人徐錦霖之嫂嫂及姪女），被繼
      承人徐錦霖之繼承人徐木霖於110年2月15日死亡等情，有
      被繼承人徐錦霖及被繼承人徐錦霖之繼承人徐木霖除戶謄
      本、戶役政資訊網站查詢資料以及抗告人等戶籍謄本在卷
      可參，並有臺南○○○○○○○○111年4月21日南市新化戶字第11
      10032259號函及桃園○○○○○○○○○111年4月22日桃市德戶字
      第1110004198號函所附資料為證，此部分事實堪予認定。
      而抗告人雖主張被繼承人徐錦霖之繼承人徐木霖生前不知
      被繼承人徐錦霖死亡之情，無從向法院聲請拋棄對被繼承
      人徐錦霖之繼承權，抗告人等再轉取得徐木霖對被繼承人
      徐錦霖之繼承權，自可向法院拋棄對被繼承人徐錦霖之繼
      承權云云，然查，被繼承人徐錦霖之繼承人徐木霖固已於
      110年2月15日死亡，惟依民法第1175條規定，繼承之拋棄
      ，溯及於繼承開始時發生效力，被繼承人徐錦霖之繼承人
      徐木霖既於被繼承人徐錦霖繼承開始時尚生存，當然為被
      繼承人徐錦霖之法定繼承人，依民法第1138條規定，抗告
      人等既非被繼承人徐錦霖之繼承人，無從因被繼承人徐錦
      霖之繼承人徐木霖死亡，由其等再轉繼承為由，聲明拋棄
      對被繼承人徐錦霖之繼承權，抗告人等僅得以徐木霖繼承
      人身分，聲明拋棄對徐木霖之繼承權（最高法院110年度
      台簡抗字第290號裁定同此見解)，因此原審裁定駁回抗告
      人聲明拋棄繼承之聲請，於法並無違誤。
（二）本院綜合審酌卷內所有事證後，認抗告人等既非被繼承人
      徐錦霖之繼承人，自不得聲明拋棄繼承，因此原審裁定駁
      回抗告人聲明拋棄繼承之聲請，於法並無違誤。抗告人徒
      執前詞，提起抗告，指摘原審裁定有所違誤或不當，為無
      理由，應予駁回。
三、裁定如主文。
中　　華　　民　　國　　111 　年　　5 　　月　　27　　日
                  家事法庭    審判長法  官  林雯娟
　　　　　　　　　
                                    法  官  許嘉容 
　　　　　　　　　　　　　　　　　　
                                    法  官  楊佳祥
正本係照原本作成。　
如不服本裁定，僅得於收受本裁定正本送達後10日內，以適用法
規顯有錯誤為理由，向本院提出再抗告狀，並應繳納再抗告裁判
費新臺幣1,000元。
提起再抗告應委任律師或具有律師資格之人；委任有律師資格者
，並應附具律師資格證書及釋明委任人與受任人有民事訴訟法第
466條之1第1項但書或第2項所定關係之文書影本。　　　　　　
中　　華　　民　　國　　111 　年　　5 　　月　　27　　日
                                    書記官  許哲萍